ko: 부트 발볼 넓이 코드: A; AA; AAA; B; C; D; E; EE; EEE; EEEE; 기타
pt-PT: Código de largura da bota: A; AA; AAA; B; C; D; E; EE; EEE; EEEE; Outro
it: Codice larghezza stivale: A; AA; AAA; B; C; D; E; EE; EEE; EEEE; Altro
zh-TW: 雪靴寬度代碼: A; AA; AAA; B; C; D; E; EE; EEE; EEEE; 其他
lt-LT: Batų pločio kodas: A; AA; AAA; B; C; D; E; EE; EEE; EEEE; Kitas
fi: Saappaan leveyskoodi: A; AA; AAA; B; C; D; E; EE; EEE; EEEE; Muu
ja: ブート幅コード: A; AA; AAA; B; C; D; E; EE; EEE; EEEE; その他
es: Código de ancho de la bota: A; AA; AAA; B; C; D; E; EE; EEE; EEEE; Otro
sl-SI: Koda širine čevlja: A; AA; AAA; B; C; D; E; EE; EEE; EEEE; Drugo
hu: Bakancsszélességi kód: A; AA; AAA; B; C; D; E; EE; EEE; EEEE; Egyéb
hr-HR: Šifra širine čizme: A; AA; AAA; B; C; D; E; EE; EEE; EEEE; Ostalo
en: Boot width code: A; AA; AAA; B; C; D; E; EE; EEE; EEEE; Other
nl: Schoen breedtecode: A; AA; AAA; B; C; D; E; EE; EEE; EEEE; Overige
zh-CN: 冰靴宽度代码: A; AA; AAA; B; C; D; E; EE; EEE; EEEE; 其他
da: Kode for støvlebredde: A; AA; AAA; B; C; D; E; EE; EEE; EEEE; Andet
bg-BG: Код за ширината на обувката: A; AA; AAA; B; C; D; E; EE; EEE; EEEE; Друго
ro-RO: Codul lățimii cizmei: A; AA; AAA; B; C; D; E; EE; EEE; EEEE; Altele
sv: Kod för stövelbredd: A; AA; AAA; B; C; D; E; EE; EEE; EEEE; Annan
pt-BR: Código de largura da bota: A; AA; AAA; B; C; D; E; EE; EEE; EEEE; Outros
fr: Code de largeur de botte: A; AA; AAA; B; C; D; E; EE; EEE; EEEE; Autre
th: รหัสความกว้างของรองเท้าบู๊ต: A; AA; AAA; B; C; D; E; EE; EEE; EEEE; อื่นๆ
tr: Bot genişliği kodu: A; AA; AAA; B; C; D; E; EE; EEE; EEEE; Diğer
ru: Код ширины ботинка: A; AA; AAA; B; C; D; E; EE; EEE; EEEE; Другое
el: Κωδικός πλάτους μπότας: A; AA; AAA; B; C; D; E; EE; EEE; EEEE; Άλλο
nb: Kode for støvelbredde: A; AA; AAA; B; C; D; E; EE; EEE; EEEE; Annet
vi: Mã chiều rộng giày: A; AA; AAA; B; C; D; E; EE; EEE; EEEE; Khác
de: Bootbreitencode: A; AA; AAA; B; C; D; E; EE; EEE; EEEE; Sonstige
cs: Kód šířky boty: A; AA; AAA; B; C; D; E; EE; EEE; EEEE; Jiné
pl: Kod szerokości buta: A; AA; AAA; B; C; D; E; EE; EEE; EEEE; Inne
sk-SK: Kód šírky obuvi: A; AA; AAA; B; C; D; E; EE; EEE; EEEE; Iné